臺灣高雄地方法院刑事判決          100年度審交訴字第243號
公  訴  人  臺灣高雄地方法院檢察署檢察官
被      告  張舜傑
上列被告因公共危險等案件，經檢察官提起公訴（100 年度調偵
字第795 號），被告於準備程序進行中就被訴事實為有罪之陳述
，經本院告知簡式審判程序之旨，並聽取被告與公訴人之意見後
，裁定依簡式審判程序審理，判決如下：
    主  文
張舜傑犯過失傷害罪，處有期徒刑參月；又犯肇事致人傷害逃逸
罪，處有期徒刑捌月。應執行有期徒刑拾月。
    事  實
一、張舜傑於民國99年9月14日下午14時30分許，騎乘車牌號碼X
    W8-076號普通重型機車，沿高雄市前鎮區○○○街西往東方
    向行駛，行經該街與瑞福路口時，本應注意駕駛人駕駛汽車
    ，應遵守道路交通號誌，而依當時該處天候晴、日間自然光
    線、柏油路面乾燥、無缺陷、無障礙物、視距良好，客觀上
    並無不能注意之情事，竟疏未注意崗山東街號誌燈已轉紅燈
    ，仍貿然前行，適陳芋螢騎乘車牌號碼ZYC-395 號輕型機車
    ，沿高雄市○鎮區○○路北往南方向，行至上開路口時，見
    狀閃避不及而發生碰撞，致陳芋螢人車倒地，並受有頭部外
    傷併顱骨骨折及硬腦膜下出血、右側鎖骨骨折及外耳道損傷
    併中耳出血之傷害。詎張舜傑肇事後停車察看，見陳芋螢頭
    部著地受傷，仍未予以處理或停留現場等候警方處理，便逕
    行駕駛上開車輛逃逸，因遺留XW8-076號車牌1面在現場為警
    循線查獲，始悉上情。
二、案經陳芋螢訴由高雄市政府警察局前鎮分局移送臺灣高雄地
    方法院檢察署檢察官偵查起訴。
    理  由
一、本件被告張舜傑所犯係死刑、無期徒刑、最輕本刑為3 年以
    上有期徒刑以外之罪，其於準備程序進行中，就被訴事實為
    有罪之陳述，經受命法官告知簡式審判程序之旨，並聽取當
    事人之意見後，本院合議庭認無不得或不宜改依簡式審判程
    序進行之情形，爰依刑事訴訟法第273 條之1 第1 項規定，
    裁定本件由受命法官獨任進行簡式審判程序。又本件卷內之
    證據資料，依同法第273 條之2 規定，不受同法第159 條第
    1 項關於傳聞法則規定之限制，依法均有證據能力，合先敘
    明。
二、上揭事實，業據被告於本院審理中坦承不諱，且經證人陳芋
    螢（警卷第3 至4 頁左；偵一卷第29至31頁；偵二卷第21至
    22頁）、洪震東（警卷第4 至5 頁左；偵一卷第9 至14頁）
    分別於警詢及偵查中證述明確，並有國軍高雄總醫院附設民
    眾診療服務處99年9 月15日診斷證明書（警卷第10頁）、高
    雄市政府警察局交通大隊疑似道路交通事故肇事逃逸追查表
    （警卷第11頁）、高雄市政府警察局前鎮分局派出所車禍處
    理登記簿（警卷第12頁）、高雄市政府警察局交通大隊交通
    事故談話紀錄表（警卷第14至15頁左）、道路交通事故調查
    報告表(一)、(二)（警卷第15至17頁左）、現場照片14張（警卷
    第17至20頁）、車輛詳細資料報表（警卷第22至23頁）、警
    員陳建男所作100 年2 月20日職務報告書（偵一卷第36頁）
    、長庚醫療財團法人高雄長庚紀念醫院100 年4 月1 日診斷
    證明書（偵二卷第5 頁）、長庚醫療財團法人高雄長庚紀念
    醫院99年12月28日診斷證明書（偵二卷第6 頁）、道路交通
    事故現場圖（偵二卷第7 頁）、高雄市政府警察局交通大隊
    事故分析研判表（偵二卷第8 頁）、國軍高雄總醫院100 年
    5 月20日醫雄企管字第1000002821號函（偵二卷第23頁）、
    高雄市政府交通局車輛行車事故鑑定委員會100 年7 月28日
    高市車鑑字第1000004393號函（偵二卷第27頁）等證據在卷
    可稽，足認被告前開任意性之自白與事實相符，得作為被告
    有罪之證據。從而，本件事證明確，被告犯行堪以認定，應
    依法論科。
三、核被告所為，係犯刑法第284 條第1 項前段之過失傷害罪，
    及同法第185 條之4 之肇事致人傷害逃逸罪。被告所犯上開
    過失傷害及肇事致人傷害逃逸2 罪間，犯意各別，罪名互殊
    ，應予分論併罰。爰審酌被告騎乘機車，疏未注意交通安全
    ，不慎肇事致人受傷，過失程度非微，且肇事後竟不知及時
    給予傷者必要之救助或報警處理，反而逃離現場，迄今亦未
    與被害人達成和解並賠償被害人之損失，所為實有不該；參
    以被告犯後坦承犯行、被害人所受傷害之程度非輕，及其行
    為時年僅18歲，智識程度為高職畢業，現為現役軍人；末考
    量被告素行良好，查無前科，有臺灣高等法院被告前案紀錄
    表1 份附卷可按等一切情狀，酌情分別量處如主文所示之刑
    ，並依刑法第51條第5 款之規定，定其應執行之刑，以示懲
    儆。
據上論斷，應依刑事訴訟法第273 條之1 第1 項、第284 條第1
項、第299 條第1 項前段，刑法第185 條之4 、第284 條第1 項
前段、第51條第5 款，刑法施行法第1 條之1 ，判決如主文。
本案經檢察官王清海到庭執行職務。
中    華    民    國    100   年    10    月    26    日
                  刑事第十庭    法  官  林裕凱
以上正本證明與原本無異。
如不服本判決應於收受判決後10日內向本院提出上訴書狀，並應
敘述具體理由。其未敘述上訴理由者，應於上訴期間屆滿後20日
內向本院補提理由書(均須按他造當事人之人數附繕本)「切勿逕
送上級法院」。
中    華    民    國    100   年    10    月    26    日
                                 書記官 黃振祐
附錄所犯法條
中華民國刑法第284條
（過失傷害罪）
因過失傷害人者，處6 月以下有期徒刑、拘役或5 百元以下罰金
，致重傷者，處1 年以下有期徒刑、拘役或5 百元以下罰金。
從事業務之人，因業務上之過失傷害人者，處1 年以下有期徒刑
、拘役或1 千元以下罰金，致重傷者，處3 年以下有期徒刑、拘
役或2 千元以下罰金。
中華民國刑法第185條之4
（肇事遺棄罪）
駕駛動力交通工具肇事，致人死傷而逃逸者，處 6 月以上 5 年
以下有期徒刑。